【裁判字號】    97,訴,2752
【裁判日期】    971118
【裁判案由】    違反毒品危害防制條例
【裁判全文】
臺灣彰化地方法院刑事判決              97年度訴字第2752號
公  訴  人  臺灣彰化地方法院檢察署檢察官
被      告  甲○○
                    （現另案於臺灣臺中看守所羈押中）
上列被告因違反毒品危害防制條例案件，經檢察官提起公訴（97
年度毒偵字第3382號），本院改依簡式審判程序審理，判決如下
：
    主  文
甲○○施用第一級毒品，累犯，處有期徒刑捌月；又施用第二級
毒品，累犯，處有期徒刑陸月。應執行有期徒刑拾月。
    事  實
一、甲○○前因施用毒品案件，經裁定令入勒戒處所施以強制戒
    治後，於民國94年5月9日執行完畢釋放。另因違反麻醉藥品
    管理條例案件，經臺灣高等法院臺中分院（以下簡稱：臺中
    高分院）以85年度上易字第2135號判處有期徒刑7月確定；
    又因違反肅清煙毒條例案件，經本院以85年度訴字第915號
    判處有期徒刑3年1月確定；嗣上揭二案件，均經減刑，並合
    併定應執行有期徒刑1年9月確定，入監執行後，於96年12月
    16日執行完畢。詎仍不知悔改，復基於施用第一級毒品海洛
    因之犯意，於97年7月8日晚間某時，在彰化縣花壇鄉某處，
    以毒品海洛因摻入香菸點燃吸食之方式，施用第一級毒品海
    洛因1次；又於上揭時、地，另基於施用第二級毒品甲基安
    非他命之犯意，以毒品甲基安非他命置於鋁箔紙上燒烤吸食
    煙霧之方式，施用第二級毒品甲基安非他命1次【起訴書記
    載「基於施用第一級毒品海洛因及第二級毒品甲基安非他命
    之犯意，分別於97年7月10日採尿前3日、4日內之某時許，
    在不詳地點，以不詳方式，施用第一級毒品海洛因及第二級
    毒品甲基安命各1次」與此為同一事實】。嗣於97年7月10日
    上午8時55分許，經警持搜索票前往其位於彰化縣埔鹽鄉○
    ○村○○路37-3號住處搜索查獲，得其同意採集尿液送驗，
    結果同時呈現可待因、嗎啡及甲基安非他命之陽性反應，始
    悉上情。
二、案經彰化縣警察局北斗分局報告臺灣彰化地方法院檢察署檢
    察官偵查起訴。
    理  由
壹、程序部分：
    查被告甲○○所犯之本案犯罪，係死刑、無期徒刑、最輕本
    刑為3年以上有期徒刑以外之罪。其於準備程序就上揭被訴
    事實為有罪之陳述，經受命法官告知簡式審判程序之旨，並
    聽取其與公訴人之意見後，本院認無不得或不宜改依簡式審
    判程序進行之情事。爰依刑事訴訟法第273條之1第1項、第
    284條之1規定，裁定由受命法官獨任進行簡式審判程序，先
    予敘明。
貳、實體部分：
一、訊據被告對於上揭事實均坦承不諱；且對被告採集之尿液，
    經送檢驗後，結果同時呈現可待因、嗎啡及甲基安非他命之
    陽性反應，有彰化縣警察局北斗分局委託檢驗尿液代號與真
    實姓名對照認證單，及詮昕科技股份有限公司97年7月22日
    報告編號00000000號濫用藥物尿液檢驗報告各1紙在卷可稽
    。足認被告之自白與事實相符，可以採信。本案事證明確，
    被告上揭施用第一、二級毒品之犯行，均堪以認定。
二、查被告前因施用毒品案件，經裁定令入勒戒處所施以強制戒
    治後，於94年5月9日執行完畢釋放一節，有臺灣高等法院被
    告前案紀錄表1份在卷可按。被告於上揭強制戒治執行完畢
    釋放後，5年內再犯本件施用第一、二級毒品罪，所為合於
    毒品危害防制條例第23條第2項規定之追訴要件，自應依法
    論科。
三、論罪科刑部分：
  (一)按海洛因及甲基安非他命，分別為毒品危害防制條例第2條
    第2項第1、2款所明定之第一、二級毒品，均不得非法施用
    。核被告所為，係分別犯毒品危害防制條例第10條第1項之
    施用第一級毒品罪，及同條例第10條第2項之施用第二級毒
    品罪。被告為施用第一、二級毒品而持有海洛因、甲基安非
    他命之低度行為，已為其施用之高度行為所吸收，均不另論
    罪。再被告所犯上揭二罪間，犯意各別、行為互殊，應予分
    論併罰。
  (二)被告前因違反麻醉藥品管理條例案件，經臺中高分院以85年
    度上易字第2135號判處有期徒刑7月確定；又因違反肅清煙
    毒條例案件，經本院以85年度訴字第915號判處有期徒刑3年
    1月確定；嗣上揭二案件，均經減刑，並合併定應執行有期
    徒刑1年9月確定，入監執行後，於96年12月16日執行完畢等
    節，有上揭臺灣高等法院被告前案紀錄表在卷可按。被告於
    上揭徒刑執行完畢後，5年以內故意再犯本件有期徒刑以上
    之罪，為累犯，各應依刑法第47條第1項規定，加重其刑。
  (三)又按施用毒品行為之本質為藥物濫用、物質依賴，自殘性明
    顯，侵害性卻隱晦。基於施用毒品此一特性，毒品危害防制
    條例第10條第1項、第2項之刑罰，就須與同條例第20條之保
    安處分比擬觀察，而不應與一般犯罪之刑罰等量齊觀。因此
    ，對被告施以相當期間之徒刑，藉以隔離毒品、戒除依賴即
    可，過度監禁之結果，徒然虛擲被告生命，並有浪費國家稅
    收之虞。爰審酌被告除上述累犯前科外，並另有違反麻醉藥
    品管理條例、藥事法及肅清煙毒條例等犯罪前科，有上揭臺
    灣高等法院被告前案紀錄表在卷可參，素行不佳；被告曾因
    施用毒品案件，經施以強制戒治，卻又再犯，顯見其毒癮程
    度嚴重，亦未能悔改並記取教訓；惟念及施用毒品犯罪之本
    質，為戕害自我身心健康之行為，尚未嚴重破壞社會秩序或
    侵害他人權益；且被告於犯後坦承犯行，態度良好等被告之
    品行、犯罪之動機、目的、手段、所生危害及犯後態度等一
    切情狀，分別量處如主文所示之刑，並定如主文所示之應執
    行刑。
據上論斷，應依刑事訴訟法第273條之1第1項、第284條之1、第
299條第1項前段，毒品危害防制條例第10條第1項、第2項，刑法
第11條前段、第47條第1項、第51條第5款，判決如主文。
本案經檢察官謝雨青到庭執行職務。
中    華    民    國    97    年    11    月    18    日
                        刑事第八庭    法  官  陳銘壎
以上正本證明與原本無異。
如不服本判決，應於判決送達後10日內，向本院提出上訴書狀，
上訴書狀應「敘述具體上訴理由」，並按他造當事人之人數附繕
本。「切勿逕送上級法院」。
中    華    民    國    97    年    11    月    18    日
                                      書記官  楊筱惠
附錄本案論罪科刑法條全文：
毒品危害防制條例第10條
施用第一級毒品者，處6月以上5年以下有期徒刑。
施用第二級毒品者，處3年以下有期徒刑。


司法院資訊處製作；財團法人民間司法改革基金會備份。
